# 请教陈版，关于第三方平台的收入确认

提问人：hrtsex 时间：2022-02-12 18:55:52
目前在做的项目为第三方平台，业务模式是为接入该平台的车主提供定位服务，收入为接入平台的费用（ 300 元/台），成本为支付渠道方的佣金（ 225 元/台），公司实际赚的就是差价，这样情况下：
收入确认按总额法还是净额法如何把握？从合同、开票来看，似乎总额法也说的过去，只是无法解释公司在人员变化不大的情况下收入持续增长。

回答人：chenyiwei
根据四部委《关于严格执行企业会计准则 切实做好企业 2021 年年报工作的通知》（财会[2021]32号）：
当企业向客户销售商品涉及其他方参与其中时，企业不应仅局限于合同的法律形式，而应当综合考虑所有相关事实和情况，评估特定商品在转让给客户之前是否控制该商品，确定其自身在该交易中的身份是主要责任人还是代理人。控制该商品的，其身份为主要责任人，用总额法确认收入；不控制该商品的，其身份为代理人，用净额法确认收入。部分行业如贸易、百货、电商等应予以特别关注，应当严格按照新收入准则的相关规定进行判断和会计处理。
为便于准则实施，企业在判断时通常也可以参考如下三个迹象：企业承担向客户转让商品的主要责任；企业在转让商品之前或之后承担了该商品的存货风险；企业有权自主决定所交易商品的价格。需要强调的是，企业在判断其是主要责任人还是代理人时，应当以该企业在特定商品转移给客户之前是否能够控制该商品为原则，上述三个迹象仅为支持对控制权的评估，不能取代控制权的评估，也不能凌驾于控制权评估之上，更不是单独或额外的评估。
因此，判断总额法还是净额法的根本标准是“特定商品在转让给客户之前是否控制该商品”。如果相关服务是由其他第三方提供，本企业并未向服务提供方支付不可退回的预付款以预先订购该服务，也未将该服务与本企业自身的其他产品或服务整合后以本企业的名义、品牌对外销售，则采用净额法可能性较大。

提问人：hrtsex 时间：2022-02-23 12:43:26
再次请教陈版，这个案例再深入一下：
1 、销售合同情况：
该平台与代理商签订的销售合同中分为平台一次性接入服务（提供定位设备）和车辆监控服务（按照激活后开始算服务期限）。
2 、咨询的问题：
（ 1 ）平台一次性接入服务和车辆监控服务是否可以分开确认收入？如平台一次性接入服务按设备签收确认收入，车辆监控服务按激活后在服务期限平均分摊。
【备注】目前该客户也有单独销售定位设备的业务。
（ 2 ）业务收入对外的分成部分，是否可以作为“营业成本”？还是需要调整至“销售费用”呢？

回答人：chenyiwei
一次性接入服务很可能不是单独的履约义务，而是履约的准备活动，建议参考新收入准则第四十条“无需退回的初始费”的规定处理。除非这个设备确实是通用的，且按照公允价值对外出售。